【裁判字號】    97,上易,1785
【裁判日期】    971231
【裁判案由】    竊盜
【裁判全文】
臺灣高等法院臺中分院刑事判決        97年度上易字第1785號
上  訴  人
即  被  告  甲○○
上列上訴人因竊盜案件，不服臺灣臺中地方法院97年度易字第22
93號中華民國 97年8月13日第一審判決（起訴案號：臺灣臺中地
方法院檢察署97年度偵字第5822號），提起上訴，本院判決如下
：
    主    文
上訴駁回。
    犯罪事實及理由
一、本案經本院審理結果，認原審判決認事用法及量刑均無不當
    ，應予維持，除本院審查之理由補述如後，及原審判決犯罪
    事實欄一、(三)欄第3、4行關於「以不詳方法破壞該車之右前
    車門門鎖」之記載，應更正為「以不詳方法開啟該車之右前
    車門門鎖」外，餘均引用原審判決書記載之事實、證據及理
    由（如附件）。
二、本件上訴人即被告甲○○（下稱被告）上訴意旨略以：原判
    決僅以指紋鑑定書，並無其他人證或物證即認被告竊盜，其
    採證並非允當，尤其指紋鑑定，不足以證明被告有破壞戊○
    ○前上鑰匙孔之方式侵入其住宅竊盜，或於夜間夥同不詳姓
    名成年男子，由該名男子在屋外把風，再由被告侵入乙○○
    住宅行竊，原判決認事有違論理法則；且伊人在台南嘉南醫
    院作美沙冬治療，每天都要去醫院，伊另在台南伊姐姐那裏
    工作，但無工作證明云云。
三、本院審查：
  (一)本案3件竊盜犯行 ，經警於案發現場所採集竊賊之指紋送鑑
    定結果，確為被告之指紋，此經原審判決調查論證甚明。
  (二)被害人戊○○於警詢時即供稱其住宅前門之鑰匙孔有遭破壞
    ，有警方製作之勘察報告及警卷所附顯示該前門鑰匙孔確有
    遭破壞情形之採證照片（警卷第15頁）可憑。另經本院於97
    年 11月3日準備程序期日當庭勘驗乙○○案之錄影光碟結果
    ：該監視錄影畫面顯示之時間2007年7月1日20時13分53秒，
    有2名男子共騎1部機車到達監視錄影畫面所在處，該2名男
    子均載安全帽，騎機車者身著白上衣，灰色短褲，被載者身
    著白上衣，黑長褲，被載者下車進入屋內，騎機車者在屋外
    路旁發動引擎等候（畫面顯示煞車時機車後車燈閃亮光），
    直至20時21分20秒許進屋內之男子走出屋外坐上機車後坐，
    2人消失監視錄影畫面等情 ，製有勘驗筆錄（本院卷第32頁
    ），核與被害人徐炳文於警詢之供述相符。
  (三)經本院向行政院衛生署嘉南療養院函查被告到院接受施用毒
    品替代療法之情形 ，其結果：被告於96年7月23日以自費身
    分進入該院戒癮病房 ，於當日出院；又於96年7月25日以自
    費身分加入該院替代療法，後因缺席14日退出；再於97年10
    月7日日以自費身分加入該院替代療法至97年11月6日等情，
    有該院97年11月28日嘉南司字第0970007142號覆函在卷可憑
    （本院卷第34頁），而本案之竊盜案均發生在上開被告到醫
    院接受替代療法治療日期之前，是被告所辯竊案發生時間伊
    人在台南接受替代療法云云，顯無可採；且其無法提出確有
    在台南工作之證明，亦不足為其有利之認定。
    綜上所述，被告所辯均不足採，本案事證明確，被告犯行堪
    以認定。
四、原審因而適用刑法第320條第1項、第321條第1項第1款、第2
    款、第47條第1項、第51條第5款規定，並審酌被告前有施用
    毒品之前科紀錄，素行不佳，再多次竊盜他人所有之財物，
    危害民眾財產安全及社會治安非淺，迄今未與被害人戊○○
    、乙○○、丁○○等人達成和解，賠償渠等所受之損害，否
    認犯行犯後態度不佳等一切情狀，分別量處有期徒刑8月、9
    月、4月 ，併定應執行之刑1年6月等情，其認事用法核無違
    誤，量刑亦屬允當，上訴意旨猶執前詞否認犯罪，並無理由
    ，應予駁回。
據上論斷，應依刑事訴訟法第373條、第368條，判決如主文。
本案經檢察官丙○○到庭執行職務。
中    華    民    國    97    年    12    月    31    日
            刑事第五庭    審判長法  官   趙   春   碧
                                法  官   楊   真   明
                                法  官   賴   恭   利
以上正本證明與原本無異。
不得上訴。
                                書記官  林  桂  鳳
中    華    民    國    97    年    12    月    31    日


司法院資訊處製作；財團法人民間司法改革基金會備份。
